臺灣雲林地方法院民事裁定　九十三年度繼字第三五號
　　聲　請　人　復華商業銀行股份有限公司
　　法定代理人　丙○○
　　代　理　人　丁○○
　　關　係　人　甲○○
右聲請人聲請選任遺產管理人事件，本院裁定如左：
    主      文
選任甲○○（女、住雲林縣莿桐鄉大美村十四鄰溪美三五之十八號）為被繼承人乙○
○（男、民國五十二年八月十日出生，生前住雲林縣莿桐鄉大美村十四鄰溪美三五之
十八號）之遺產管理人。
准對被繼承人乙○○之繼承人為承認繼承之公示催告。
被繼承人乙○○之繼承人，應自前項公示催告最後登載新聞紙之日起，壹年內承認繼
承，上述期限屆滿，無繼承人承認繼承時，被繼承人乙○○之遺產，於清償債權並交
付遺贈物後，如有剩餘即歸屬國庫。
聲請程序費用由被繼承人乙○○之遺產負擔。
    理      由
一、按繼承開始時，繼承人有無不明，而無親屬會議或親屬會議未於一個月內選定遺
    產管理人者，利害關係人得聲請法院選任遺產管理人，並由法院依公示催告程序
    ，定六個月以上之期限，公告繼承人，命其於期限內承認繼承，民法第一千一百
    七十七條、第一千一百七十八條第一項、第二項定有明文。
二、本件聲請意旨略以：被繼承人乙○○於民國九十年八月十四日，向聲請人借用新
    台幣二百萬元，期限二年，並以其所有坐落雲林縣莿桐鄉○○○段五○三之一五
    號土地設定抵押權給聲請人，作為該債權之擔保。詎乙○○於九十二年十月四日
    往生，其合法繼承人均已拋棄繼承權，而關係人甲○○為被繼承人之妻，兩人曾
    共同生活，並於被繼承人之財產狀況清楚了解，為使債務人即被繼承人之財產得
    以早日處分償還債務，經取得關係人之同意擔任被繼承人之遺產管理人，爰請准
    予指定關係人為被繼承人乙○○之遺產管理人，符合債權人、債務人及其他利害
    關係人之利益等語。
三、經查，聲請人主張之前揭事實，業據其提出債務人繼承系統表、本院九十二年度
    繼字第五一三號關係人等拋棄繼承之准予備查函、被繼承人之戶籍謄本、借據、
    擔保放款借據及土地登記謄本等影本各一件為證；且經本院依職權調閱本院九十
    二年度繼字第五一三號拋棄繼承案卷查核屬實。從而，本件聲請並無不合，爰選
    任關係人甲○○為被繼承人乙○○之遺產管理人，並依法為承認繼承之公示催告
    。
四、依非訟事件法第八條第一項前段、民法第一千一百五十條前段，裁定如主文。
中　　　華　　　民　　　國　　九十三　　年　　十　　月　　　二十一    　日
                                臺灣雲林地方法院家事法庭
~B法　　官　黃一馨
右為正本係照原本作成。
如對本裁定抗告須於裁定送達後十日內向本院提出抗告狀（附繕本），並繳交新台幣
四十五元抗告費用。
中　　　華　　　民　　　國　　九十三　　年　　十　　月　　　二十一    　日
~B法院書記官　李達成
